臺灣新竹地方法院民事簡易判決
111年度竹東簡字第99號
原      告  許菊蘭  
被      告  張雅芳  

上列當事人間遷讓房屋事件，本院於民國111年7月21日辯論終結
，判決如下：
    主      文
原告之訴駁回。
訴訟費用由原告負擔。
    事實及理由
壹、程序方面：
    按不變更訴訟標的，而補充或更正事實上或法律上之陳述者
    ，非為訴之變更或追加，民事訴訟法第256條定有明文。原
    告以被告承租其所有門牌號碼新竹縣○○鎮○○路○段000巷00號
    房屋（下稱系爭房屋）1樓，租期自民國107年10月10日起至
    117年10月10日止，詎被告破壞系爭房屋，請求被告將系爭
    房屋1樓遷讓返還原告。並於本院聲明：被告應將坐落於系
    爭房屋1樓店面即陽光自助洗衣生活館遷離還原告。嗣於調
    解程序中更正聲明為：被告應將系爭房屋1樓騰空遷讓返還
    原告，有起訴狀、調解程序筆錄附卷可按，經核與前開規定
    相符，應予准許。
貳、實體方面：
一、原告起訴主張：原告為系爭房屋所有權人，系爭房屋為地下
    1層，地上3層建物。原告之子即訴外人彭世龍於107年9月2
    日將系爭房屋1樓出租予被告，租期自107年10月10日起至11
    7月10月10日止，租金自107年10月10日至111年10月10日每
    月新臺幣（下同）14,000元、自111年10月10日至117年10月
    10日每月13,000元。被告承租系爭房屋1樓迄今已有3年之久
    ，原告發現被告於系爭房屋3樓設置兩個大水塔，因壓力過
    重，系爭房屋承受不了，導致3樓及2樓天花板破壞即嚴重漏
    水，被告又於系爭房屋1樓廁所東邊牆壁鑿一個大洞，並裝
    設很大支的塑膠瓦斯管從1樓通到3樓半，還有在1樓裝設塑
    膠管排水到地下室，並將公所設置的水溝蓋打一個洞等語。
    並於本院聲明：被告應將系爭房屋1樓騰空遷讓返還原告。
二、被告則以：當時承租時原告就知道要做洗衣店使用，承租時
    所有設備已經進場了，裝潢也已經做好，大約300多萬元，
    承租系爭房屋1樓係因其先生要開洗衣店，伊當時看房屋時
    原告也有在場，原告有說她請她兒子即訴外人彭世龍處理承
    租的事，每月租金事轉帳到訴外人彭世龍的太太帳戶，押租
    金28,000元是直接現金交給訴外人彭世龍。有在系爭房屋3
    樓放置1個水塔。當時系爭房屋1樓職鑽洞時有告訴訴外人彭
    世龍，原告當時有在場等語。並於本院聲明：原告之訴駁回
    。
三、系爭房屋為原告所有，訴外人彭世龍於107年9月2日以其名
    義將系爭房屋1樓出租予被告之事實，有房屋稅籍證明書、
    所有權狀、租賃契約書在卷可憑。
四、按代理人雖未以本人之名義為法律行為，而實際上有代理之
    意思，且為相對人所明知或可得而知者，即難謂不發生代理
    之效果，此即所謂之隱名代理。證人彭世龍於本院證稱：伊
    母親年紀大了就委託伊辦理系爭房屋出租事宜，依照慣例會
    有1張授權書，可是伊現在找不到等語（見本院卷第122-123
    頁），參以被告於本院陳述承租系爭房屋1樓時，原告表示
    全權委託他兒子彭世龍處理承租的事，因為原告已經全權委
    託他兒子處理這件事，所以伊也沒有注意一定要聲請人本人
    的名字，簽訂契約時伊的認知是彭世龍代理原告與伊簽約等
    語，足見訴外人彭世龍係代理原告將系爭房屋1樓出租與被
    告，且為被告簽約時所知悉，則就系爭房屋1樓租賃法律關
    係應存在於兩造間，合先敘明。　　
五、原告主張被告承租系爭房屋1樓迄今已有3年之久，原告發現
    被告於系爭房屋3樓設置兩個大水塔，因壓力過重，系爭房
    屋承受不了，導致3樓及2樓天花板破壞即嚴重漏水等語，為
    被告所否認，並主張被告只有設置1個水塔等語。而本院會
    同兩造定期履勘現場，勘驗結果為：原告主張水塔設置在系
    爭屋3樓頂樓，原告指出漏水地點1處位在2樓進門第1間廁所
    上方樓頂板位置，以肉眼觀之，該樓頂板油漆略有浮起，另
    1處則位在3樓陽台樓頂板下方，以肉眼觀之木板略有潮濕，
    有本院勘驗筆錄、現場照片（見本院卷第63-64頁、第109頁
    ）附卷可憑。又依勘驗時被告拍攝之頂樓水塔總計有3座，
    有現場照片（見本院卷第93-94頁）在卷可按。而被告承租
    系爭房屋1樓係經營洗衣店，有租賃契約書在卷可參，可認
    定水塔屬必要生財器具。被告主張其設置水塔僅1個，該水
    塔架設在頂樓處，並未違反兩造關於使用租賃物之限制。另
    原告主張漏水位置，3樓部分位在陽台頂樓板下方，木板雖
    略有潮濕情形，然是否有漏水及漏水原因，原告均未舉證。
    至原告主張另1處2樓漏水部分係位在2樓進門第1間廁所上方
    樓頂板位置，而系爭房屋為3層樓建築，2樓上方尚有3樓樓
    層，在相同位置未見原告主張亦有漏水情形，則原告主張2
    樓上方樓頂板有漏水，尚難採信。
六、原告主張被告在系爭房屋1樓廁所東邊牆壁鑿一個大洞，並
    裝設很大支的塑膠瓦斯管從1樓通到3樓半，還有在1樓裝設
    塑膠管排水到地下室，並將公所設置的水溝蓋打一個洞等語
    。經查：
（一）原告主張前開情形經本院會同兩造現場勘驗結果為：　　
　　　被告向原告承租系爭建物1 樓部分前方設有洗衣設備，後
      方為管線通道，設有大型排水管，並在外牆上銑一圓洞供
      該排水管排放污水，另被告在1 樓設有排風管供排放熱氣
      ，該排風管設於外牆窗戶，並沿外牆通往3 樓排放等情，
      有勘驗筆錄及現場照片（見本院卷第63頁、第87-91頁、
      第97-103頁）可參。
（二）而證人彭世龍亦於本院證述：伊知道被告承租的位置有在
      外牆上開了一個洞，施作時都有看和關心，那是必須的排
      水管，第一次做的時候就有，是他們進駐之後才開的洞。
      原告對工程應該不太清楚，伊本身做工程伊懂，至於哪裡
      要開洞、哪裡要開支架，原告也不懂，她相信伊的專業。
      原告委託伊出租房子除簽約外，出租事務後續處理也是伊
      在處理，之前是租給氣球跟電腦維修，也是伊接洽、轉交
      房租給原告等語（見本院卷第123頁）。足見彭世龍就系
      爭房屋出租及租賃事務處理為原告代理人，前開管線之設
      置為被告經營洗衣店所必須。而證人彭世龍就系爭房屋出
      租及出租事務處理既為原告之代理人，依民法第103條規
      定，被告對於代理人所為之意思表示，其效力亦及於原告
      。被告前開設置行為於設置前已通知原告代理人，且亦為
      原告代理人同意，其效力即及於原告。可知被告前開行為
      亦未違反兩造簽訂租賃契約第4條之各款規定。
七、綜上所陳，被告於頂樓放置水塔、裝設管線符合兩造關於租
    賃物使用約定，且亦未造成系爭房屋2、3樓漏水情形，原告
    以被告使用租賃物造成房屋漏水裝設管線、於牆面上銑洞為
    由，請求被告將系爭房屋1樓騰空遷讓返還原告，為無理由
    ，應予駁回。
八、本件事證已臻明確，兩造其餘攻擊防禦方法及所舉未經援用
    之證據，經本院斟酌後，認為均不足以影響本判決之結果，
    爰不一一論述，附此敘明。
據上論結，本件原告之訴為無理由，依民事訴訟法第436條第2項
、第78條，判決如主文。　　　
中　　華　　民　　國　　111 　年　　8　 　月　　11　　日
                  竹東簡易庭    法  官  邱玉汝
以上正本係照原本作成。
如對本判決上訴，須於判決送達後20日內向本院提出上訴狀；如
委任律師提起上訴者，應一併繳納上訴審裁判費。
中　　華　　民　　國　　111 　年　　8 　　月　　11　　日
                                書記官  楊霽